臺灣臺南地方法院新市簡易庭民事判決
                                    110年度新簡字第527號
原      告  鄭又溱  
訴訟代理人  黃溫信律師 (法扶律師)
被      告  甲○○  

兼法定代理  
人          乙○○  


            丙○○  

上列被告因過失傷害案件，原告於刑事訴訟附帶提起民事訴訟，
請求侵權行為損害賠償，業經刑事庭裁定移送前來，本院於民國
110年12月29日言詞辯論終結，判決如下：
    主      文
被告應連帶給付原告新臺幣伍萬陸仟壹佰肆拾伍元，及自民國一
百一十年四月二十三日起至清償日止，按週年利率百分之五計算
之利息。
原告其餘之訴駁回。
訴訟費用由被告連帶負擔百分之四十五；餘由原告負擔。
本判決原告勝訴部分得假執行。
    事實及理由
一、原告起訴主張： 
　㈠原告於民國109年8月11日20時15分，騎乘車牌號碼○○○-0000號
    普通重型機車(下稱甲車)，自臺南市○○區○○路000號前，在東
    向車道上，以由南往北方向起駛欲駛至西向車道時，本應注
    意車輛起駛前，其前後左右有無車輛，並應注意不得違規逆向
    斜穿道路，而依當時天候晴、夜間有照明、肇事地點係柏油路
    面、乾燥、無缺陷、無障礙物及視距良好等情，並無不能注意
    之情事，竟疏未注意及此，而起駛逆向斜穿道路，適有被告
    甲○○騎乘車牌號碼○○○-0000號普通重型機車(下稱乙車)，沿臺
    南市永康區大灣路由西向東方向行駛，行經該處，本應注意不
    得行駛禁行機車道，並應注意車前狀況，隨時採取必要之安全
    措施以避免危險發生，而依當時路況，並無不能注意之情形，
    竟疏未注意及此，原告及被告甲○○所騎機車因而發生擦撞，
    雙方均人、車倒地(下稱系爭事故)，致原告受有下腹部鈍傷
    、四肢多處擦挫傷、下腹壁創傷血腫、左膝後十字韌帶韌帶
    部分撕裂之傷害(下稱系爭傷害)。
　㈡原告因系爭傷害支出醫療費用新臺幣(下同)8,086元，精神上
    受有痛苦請求被告賠償精神慰撫金150,000元。又原告騎乘
    之甲車因系爭事故受損支出維修費用19,970元，及原告因傷
    受有不能工作損失9,094元，故請求被告賠償上開金額。另
    本件事故原告亦有過失，為表誠意及免訟累，原告僅請求被
    告負一半責任，故本件請求被告賠償金額為123,575元。另
    被告甲○○為未成年人，依民法第187條規定其法定代理人即
    被告乙○○、丙○○應負連帶賠償責任，爰依民法第191條之2、
    第193條、第195條第1項等規定，起訴請求被告甲○○、乙○○
    、丙○○連帶賠償原告上開賠償金額。
　㈢聲明：被告應連帶給付原告123,575元，及自起訴狀繕本送達
    翌日起至清償日止，按週年利率5％計算之利息。
二、被告3人略以：
　㈠被告對原告請求之醫療費用8,086元、不能工作損失9,094元
    、機車(即甲車)修復費19,970元部分同意如數賠償。又原告
    請求150,000元精神慰撫金實屬過高，並不合理。
　㈡均聲明：原告之訴駁回。　
三、本件兩造經證據調查及協議，對於下列事實不爭執：　
　㈠原告於109年8月11日20時15分，騎乘車牌號碼○○○-0000號(即甲
    車)普通重型機車，自臺南市○○區○○路000 號前，在東向車道
    上，以由南往北方向起駛欲駛至西向車道時，起駛逆向斜穿
    道路，適有被告甲○○騎乘車牌號碼○○○-0000號普通重型機車(
    即乙車)，沿臺南市永康區大灣路由西向東方向行駛於禁行機
    車道之車道，二車發生擦撞，雙方均人、車倒地，致原告受
    有下腹部鈍傷、四肢多處擦挫傷、下腹壁創傷血腫、左膝後
    十字韌帶韌帶部分撕裂之傷害。
  ㈡上開交通事故，經兩造各自提出告訴，由臺灣臺南地方檢察
　　署偵結(案號：110年度偵字第1574號)提起公訴，本院刑事
　　庭以110 年度交易字第272 號審理，判處被告甲○○有期徒
　　刑貳月。兩造均不服該判決，均提出上訴，由本院刑事庭以
　　110 交簡上132 號審理，駁回原告之上訴，改判被告甲○○
　　拘役45日，及二人均諭知緩刑。
  ㈢本件交通事故經鑑定，原告為肇事主因，被告甲○○為肇事
　　次因，兩造同意肇事責任比例為7：3。
  ㈣被告甲○○等乙○○、丙○○三人對於原告下列請求之賠償
　　項目及金額，均不爭執，同意如數賠償：
  1.醫療費用8,086元。
  2.工作損失9,094元。
  3.機車修復19,970元。　
　㈤丁○○並未受領汽機車強制責任險理賠。
　㈥甲○○已受領汽機車強制責任險理賠19,231元。
四、本件原告主張因被告有上開行車疏失，導致原告身體受傷乙
    節，為被告等所不爭執，復經本院依職權調閱110年度交簡
    上字第132號刑事案卷核閱無誤，可信為真實。是原告依據
    侵權行為之法律關係，請求被告等連帶負賠償責任，於法有
    據。又原告上開請求之各項賠償，其中醫療費用8,086元、
    工作損失9,094元及機車修復19,970元，均為被告等所不爭
    執，同意如數賠償。但精神慰撫15萬元則據被告等抗辯不合
    理，是本件爭執事項厥為：原告請求被告賠償之精神慰撫金
    150,000元是否公允適當？經查：
　㈠按不法侵害他人之身體、健康、名譽、自由、信用、隱私、
    貞操，或不法侵害其他人格法益而情節重大者，被害人雖非
    財產上之損害，亦得請求賠償相當之金額。此民法第195條
    第1項前段定有明文。而實務上對於慰撫金之量定，均斟酌
    實際加害情形、所造成之影響、被害人痛苦之程度、兩造之
    身分地位經濟情形及其他各種狀況，以核定相當之數額。　
　⒉原告因本件交通事故，受有下腹部鈍傷、四肢多處擦挫傷、
    下腹壁創傷血腫及左膝後十字韌帶韌帶部分撕裂等傷害。除
    受傷部位感受疼痛，影響生活作息，尚須往返就醫，造成時
    間及金錢之花費，精神上亦受有相當程度之痛苦，故原告就
    其所受非財產上之損害，請求被告等賠償精神慰撫金，於法
    有據。爰審酌本院依職權調閱兩造之勞保記錄、財產及所得
    資料，再斟酌兩造之年齡、教育程度、工作情狀、家庭狀況
    及原告受傷程度等一切情狀，認原告請求精神慰撫金15萬元
    尚屬公允適當，應予准許。　　　
 ㈡承上調查，本件原告請求賠償之醫療費用8,086元、工作損失9
   ,094元及機車修復19,970元，業據被告等同意如數賠償，加
   計上開合理之精神慰撫金150,000元，則本件原告合計所得請
   求賠償之金額為187,150元（計算式：8,086＋9,094＋19,970＋1
   50,000＝157,150）。　
五、按損害之發生或擴大，被害人與有過失者，法院得減輕賠償
    金額，或免除之，民法第217條第1項著有規定。此項規定之
    目的，在謀求加害人與被害人間之公平，故在裁判上法院得
    以職權減輕或免除之。本件交通事故之發生，兩造對於原告
    為肇事主因，被告為肇事次因，均不爭執。是依兩造肇事責
    任之輕重，認應由原告負擔百分之70責任，餘由被告負擔。
    故被告等應連帶賠償原告之金額，依上開比例減輕後，剩餘
    56,145元。　　　　
六、綜上所述，本件原告依據侵權行為之法律關係，請求被告等
    負連帶賠償責任，固然有據。惟原告所得請求之賠償金額為
    187,150元，再依肇事比例減輕被告等之責任，剩餘56,145
    元。從而，本件原告請求被告等連帶給付56,145元，及自刑
    事附帶民事訴訟起訴狀繕本送達翌日即110年4月23日起至清
    償日止，按週年利率百分之5計算之利息，為有理由；逾此
    部分之請求，則無理由，不予准許。　　　　　　
八、按各當事人一部勝訴、一部敗訴者，其訴訟費用，由法院酌
    量情形，命兩造以比例分擔或命一造負擔，或命兩造各自負
    擔其支出之訴訟費用。法院為終局判決時，應依職權為訴訟
    費用之裁判，此民事訴訟法第79條及第87條第1項定有明文
    。本件訴訟係於刑事訴訟附帶提起民事訴訟，依法免徵裁判
    費，爰依兩造勝敗程度酌定各應負擔之訴訟費用比例。及本
    件係所命被告給付金額未逾50萬元之判決，併依同法第389
    條第5款，依職權宣告假執行。
九、據上論結，本件原告之訴為一部有理由，一部無理由，依民
    事訴訟法第79條、第389條第1項第5款，判決如主文。　　
中　　華　　民　　國　　111 　年　　1 　　月　　12　　日
                  臺灣臺南地方法院新市簡易庭
　　　　　　　　　　　　　　　　　法  官　許蕙蘭
以上正本係照原本作成。
如對本判決上訴，應於判決送達後20日內向本院提出上訴狀（須
附繕本），若委任律師提起上訴者，應一併繳納上訴審裁判費，
否則本院得不命補正逕行駁回上訴。
中　　華　　民　　國　　111 　年　　1 　　月　　13　　日
        　　　　　　　　　　　　　書記官  徐毓羚